# Acta de Reunión del Equipo “G12”

**Fecha:** 06/06/2025  
**Hora:** 11:00
**Lugar:** Discord, llamada
**Número:** 11  

## 1. Asistentes 
- **Nicolás Margossian** – nmargossian@upv.edu.es  
- **Alejandro Navarro Sala** – anavsal@etsinf.upv.es  
- **Carmen Crespo Navarro**  – ccrenav1@etsinf.upv.es
- **Yahya Fares**  – yfares@arq.upv.es
- **Antonio Laria Romero** – alarrom@etsinf.upv.es

## 2. Agenda  
1. Revisión y consolidación final del proyecto  
2. Integración de las distintas partes  
3. Verificación de detalles pendientes  
4. Comentado de código  
5. Incorporación de imágenes y certificado  
6. Tareas finales antes de la entrega

## 3. Desarrollo de la reunión

### 3.1 Integración final del proyecto  
Durante la sesión se trabajó de forma conjunta para unificar las diferentes secciones del proyecto. 
Se realizó una revisión general para asegurar que cada integrante haya integrado correctamente sus aportes y que el repositorio se encuentre sincronizado.

### 3.2 Mejoras y detalles finales  
Se identificaron detalles menores que aún requerían revisión, tales como pequeñas correcciones en los scripts, documentación y organización de carpetas. 
También se abordaron mejoras sugeridas para reforzar la presentación general del trabajo.

### 3.3 Comentado de código  
Se decidió como último paso comentar adecuadamente el código fuente, explicando las funcionalidades clave y aclarando decisiones de implementación. 
Esta etapa fue esencial para facilitar la comprensión del proyecto por parte del evaluador, se decidió poner estos comentarios después de la puesta en común de las correciones dadas por el profesor.

### 3.4 Actualizaciones técnicas  
- Se subieron cambios a la rama main, incluyendo las actualizaciones al script populate.sh, el archivo credentials.properties y tomcat-users.xml.
- Se recordó  la importancia de copiar el archivo tomcat-users.xml manualmente sobrescribiendo la versión anterior en la carpeta server.

### 3.5 Certificado e imágenes  
Se mencionó que aún faltaba integrar el **certificado**. También se confirmaron las **subidas de imágenes** correspondientes a los nuevos alumnos y profesores.

### 3.6 Pendientes individuales  
- Antonio indicó que aún faltaba completar la sección de medidas, y que recurriría a una herramienta externa para terminarla y subirla a tiempo.
- Se acordó en que Alejandro subiría una breve explicación del script populate nada mas terminar la reunión.
- Una vez realizado estos cambios por los miembros correspondientes, Carmen se encargará de dar las últimas modificaciones al documento.

## 4. Tareas asignadas actualizadas
Miembro, Tarea
- Antonio Laria Romero: Finalización e integración de las medidas del certificado.
- Carmen Crespo Navarro: Validación general y supervisión de documentación y entregables.
- Alejandro Navarro Sala: Subida explicación populate.

## 5. Acuerdos  

**Estado final del proyecto:**  
- El proyecto está completamente unificado y funcional.  
- Se identificaron últimos detalles pendientes (certificado y medidas) que serán subidos tras la reunión.  
- El código se encuentra comentado adecuadamente.  
- Las imágenes necesarias han sido integradas correctamente.  
- El repositorio está actualizado con los cambios más recientes.

**Validado por:**  
- Carmen Crespo Navarro  
- Alejandro Navarro Sala  
- Nicolás Margossian  
- Yahya Fares  
- Antonio Laria Romero  
