# Acta de Reunión del Equipo “G12”

**Fecha:** 26/05/2025  
**Hora:** 18:00  
**Lugar:** DSIC 3
**Número:** 6

## 1. Asistentes
- **Nicolás Margossian** – nmargos@etsinf.upv.es  
- **Yahya Fares** – yfares@arq.upv.es  
- **Antonio Laria Romero** – alarrom@etsinf.upv.es
- **Carmen Crespo Navarro** - ccrenav1@upv.edu.es 
- **Alejandro Navarro Sala** - 
## 2. Agenda
1. Seguimiento de la integración JSTL y backend de profesores  
2. Estado de la funcionalidad de logout  
3. Ajustes en la estructura de los JSP  
4. Aportaciones del equipo Front (Yahya, Antonio, Nico)  
5. Planificación de merges y ramas  
6. Definición de tareas y próximos pasos  

## 3. Desarrollo de la reunión

### 3.1. Integración JSTL y backend de profesorado
- Se recuerda que quedó completada la adición de JSTL al `pom.xml` y la creación de `Profesor.java`.  
- El método `getProfesoresPorAsignatura()` de `AsignaturaService.java` ya devuelve la lista de profesores sin errores.

### 3.2. Estructura de JSP
- Se validó la necesidad de fragmentos comunes (`header.jsp` y `footer.jsp`) y orden correcto de `<link>` y `<script>`.  
- Quedó pendiente repasar todos los archivos para cierre de etiquetas.

### 3.3. Contribuciones del equipo Front
1. **Yahya Fares**  
   -  Añadirá la foto de usuario en el header y los dos botones (“Cerrar sesión” y “Volver al inicio”) antes de la próxima sesión.

2. **Antonio Laria Romero**  
   - Comentó que los elementos que parecían no estar incluidos en la anterior reunión, se encuentran en su branch.
     - Teniendo aquí los botones del header y el botón de ‘profesor’ en el Index.  
     - El botón de ‘Cerrar sesión’ está en el header pero sin lógica.

3. **Nicolás Margossian**  
   - Aconseja que, una vez testeados, hagan **merge directo a main`** en lugar de plazas intermedias.

## 4. Tareas asignadas

| Miembro                | Tarea                                          | Fecha límite: 21/05/2025 a mediodía    |
**Yahya Fares**          | Implementar los ajustes de estructura y JSP que corresponden al header. Poner que página del profesor estará disponible próximamente.
**Antonio Laria Romero** | Integrar la estética y posicionamiento de botones (perfil, logout) en su branch. 
**Nicolás Margossian**   | Realización de shell-script, terminar la lógica del logout y parsear el loginAuth a json con la librería, junto con la introducción de la foto de los alumnoss.
**Carmen Crespo Navarro**| Redacción de actas y modificación de memoria.

## 5. Acuerdos

1. **Yahya** y **Antonio** completarán sus ajustes en sus branches y avisarán a **Nicolás**.   

## 6. Próxima reunión

- **Fecha:** 21/05/2025  
- **Hora:** Durante el dia 
- **Lugar:** Grupo de whatsapp

**Validado por:**  
Nicolás Margossian
Alejandro Navarro Sala
Carmen Crespo Navarro
Yahya Fares
Antonio Laria Romero  
